臺灣士林地方法院交通事件裁定　　　　　　　　　　九十三年度交聲字第八一五號
　　原處分機關　交通部公路總局臺北區監理所基隆監理站
　　異　議　人
　　即受處分人　甲○○
右列異議人即受處分人因違反道路交通管理處罰條例案件，對於交通部公路總局臺北
區監理所基隆監理站中華民國九十三年八月二十三日所為之處分（原處分案號：基監
字第裁四二─Ａ00000000號），聲明異議，本院裁定如左：
        主  文
異議駁回。
        理  由
一、按汽車駕駛人，行經有燈光號誌管制之交岔路口闖紅燈者，處新臺幣一千八百元
    以上五千四百元以下罰鍰；又汽車駕駛人有前稱情形者，除依原條款處罰鍰外，
    並予記違規點數三點，道路交通管理處罰條例第五十三條、第六十三條第一項第
    三款定有明文。
二、原處分意旨略以：異議人甲○○於九十三年七月二十四日十五時四十九分許，駕
    駛一八八─ＧＱ號營業貨運曳引車，在臺北市○○路與桂林路口，紅燈迴轉，員
    警發現違規事實，以手勢配合吹哨請該車停下，但該異議人仍置之不理，故員警
    用無線電通知中華路與長沙街口員警攔截後製單，依道路交通管理處罰條例第五
    十三條及道路交通安全規則第一百零二條第一項第一款規定予以舉發，並當場告
    知違規事實，以掌電字第Ａ00000000號通知單舉發，其違規案由臺北市
    政府警察局萬華分局移送交通部公路總局臺北區監理所基隆監理站（即原處分機
    關）處罰，原處分機關爰依違反道路交通管理事件統一裁罰基準及處理細則第四
    十一條第四項製開裁決書等語。
三、異議人對於駕駛一八八─ＧＱ號營業貨運曳引車於九十三年七月二十四日十五時
    四十九分，在臺北市○○路與桂林路，經員警舉發「紅燈迴轉」違規事實之情事
    雖不否認，惟具狀聲明異議，意旨略以：「１、與事實不符。２、綠燈已到十字
    路口。」等云云。經查，汽車行駛至交岔路口，其行進、轉彎，應遵守燈光號誌
    或交通警察之指示，於道路交通安全規則第一百零二條第一項第一款定有明文，
    異議人雖辯稱於前述時點並無「紅燈右轉」之違規，惟其違規行駛之事實，經製
    單舉發之執勤員警舉證歷歷，並有臺北市政府警察局萬華分局去函原處分機關之
    說明書在卷可稽（發文字號：九十三年八月十三日北市警萬分交字第０９３６３
    ３８０３００號）。衡情臺北市政府警察局萬華分局本案違規事實舉發警員，僅
    係依法執行交通勤務之公務員，其與異議人素不相識，復無怨隙，自無故意誣陷
    異議人之必要，故其所為之舉發違規事實，應堪採信。再者，交通警員掣單舉發
    違反道路交通管理處罰條例所列之違規事實，本質上為行政處分，係公務員基於
    職務上權力，依法就特定之具體事件所為具有公法上效果之單方行政行為，基於
    公務員為公法上行為具有公信力之原則，該行政處分當可被推定為真正，其據以
    依法處分之事實認定亦為正確無誤，此與民事訴訟法第三百五十五條第一項規定
    ：「文書，依其程式及意旨得認作公文書者，推定為真正。」之情形相同，本此
    公信原則，乃立法者賦予行政機關制定違反道路交通事件統一裁罰標準及處理細
    則，使執勤警員得當機處分，以達其維護交通秩序、公眾安全之行政目的。反之
    ，若謂公務員一切行政行為均需預留證據以證其實，則國家行政勢必窒礙難行，
    據此刑事訴訟法就犯罪證據有關之規定中，與屬行政秩序罰之交通違規裁罰本質
    不合之部分，自不在準用之列，從而本件異議人既未就執勤員警之舉發有誤提出
    相關證據以供調查，本院復查無何證據足資證明舉發員警有捏造事實違法取締之
    情事，則執勤警員本其維護交通秩序、公眾安全職責所為之舉發，自應受到合法
    、正確之推定。故異議人空言辯稱並無「紅燈迴轉」之違規事實等云云，應係事
    後卸責之詞，尚不足採，本件異議人確有前述交通違規之事實至為明確，堪以認
    定。從而原處分機關爰依道路交通管理處罰條例第五十三條、第六十三條第一項
    第三款規定，裁決「罰鍰新台幣參仟陸佰元整，並依同條例第六十三條第一項第
    三款規定，共計違規點數三點」核無不當。本件聲明異議為無理由，應予駁回。
據上論斷，應依道路交通案件處理辦法第十九條，裁定如主文。
中　　　華　　　民　　　國　　　九十三　　　年　　十　　月　　十九　　日
                                    臺灣士林地方法院交通法庭
                                            法  官  張  國  棟
右正本證明與原本無異。
如不服本裁定，應於送達後五日內，向本院提出抗告狀。
                                            書記官  何  子  傑
中　　　華　　　民　　　國　　　九十三　　　年　　十　　月　　十九　　日
